臺灣臺南地方法院民事裁定
111年度家護字第1548號
聲  請  人  甲○○  住居詳卷
被  害  人  乙○○
相  對  人  丙○○
上列聲請人聲請對相對人核發通常保護令事件，本院裁定如下：
    主  文
聲請駁回。
    理  由
一、聲請意旨略以：聲請人與相對人為夫妻關係，相對人則為被
    害人乙○○之母，屬家庭暴力防治法第3條第1、3款所定之家
    庭成員：
（一）相對人於民國111年11月18日下午4時許，趁被害人乙○○在
      臺南市○○區○○路0段000號用餐時至該處找被害人乙○○，要
      求其至外商談，被害人乙○○不願意，相對人便大聲咆哮、
      意圖奪取被害人乙○○手機、以手拍擊被害人乙○○眼鏡、以
      手指大力攻擊被害人乙○○頭部。
（二）相對人於111年6月5日晚間10時許，至聲請人、被害人乙○
      ○及第三人丁○○之住處，報警待警方到場後向警方表示欲
      對被害人乙○○提出毀謗告訴，導致被害人乙○○心生畏懼，
      警員請相對人離開，相對人暫時離開2小時後又返回，向
      聲請人、被害人乙○○及第三人丁○○丟擲垃圾、廚餘及含廚
      餘之水桶，並在現場大吼大叫，導致被害人乙○○、第三人
      丁○○心生畏懼。
    相對人以上開方式，對被害人乙○○及丁○○實施不法侵害行為
    ，為此聲請核發家庭暴力防治法第14條第1項第1、2、4、10
    、12款內容之保護令等語。
二、本院之判斷：
（一）按聲請保護令之程式或要件有欠缺者，法院應以裁定駁回
      之。但其情形可以補正者，應定期間先命補正；法院於審
      理終結後，認有家庭暴力之事實且有必要者，應依聲請或
      依職權核發包括家庭暴力防治法第14條第1項所定1款或數
      款之通常保護令，觀諸家庭暴力防治法第13條第1項、第1
      4條第1項規定甚明。又按法院通常保護令事件之審理終結
      後，如認有家庭暴力之事實，且不法侵害行為有繼續發生
      之可能性，有以民事保護令保護被害人之必要者，固得核
      發內容適當之通常保護令。倘家庭成員間，因可歸責於被
      害人之事由，致加害人出於過當之反應而為一時性之身體
      上或精神上不法侵害行為，尚難認係家庭暴力防治法所欲
      規範之家庭暴力行為（最高法院110年度台簡抗字第198號
      裁定意旨參照）。再通常保護令，依家庭暴力防治法第9
      條規定可知，本質上屬民事事件，應適用民事事件之舉證
      責任法則，而民事事件之證明程度須達「相當之證明」（
      最高法院87年度台上字第730號判決意旨參照），申言之
      ，即主張該事實存在之當事人所提出之證據，證明程度須
      與使法院認定該事實存在之心證相當，且優於主張該事實
      不存在之他造當事人，方得認該事實存在，係採優勢證據
      法則。
（二）聲請人固主張相對人有其所指摘之上述行為，惟：
    ⒈就上開「一、（一）」所示之家庭暴力事實，聲請人並未
      提出任何證據證明，難信聲請人主張之家庭暴力事實存在
      。
    ⒉而就上開「一、（二）」所示之家庭暴力事實，聲請人亦
      未提出任何證據證明，且該事件前已經聲請人據以向本院
      聲請核發通常保護令，經本院111年度家護字第971號裁定
      駁回，有該裁定影本1件在卷足憑，自更難信聲請人主張
      之家庭暴力事實存在。 
    ⒊末本件已經本院限期命聲請人提出證據證明，聲請人逾期
      均未補正，揆諸上開說明，聲請人之聲請不符合核發保護
      令之要件，經本院定期補正又未補正，應予駁回。
三、依家庭暴力防治法第13條第1項規定，裁定如主文。
中　　華　　民　　國　　111 　年　　12　　月　　20　　日
                  家事法庭  法  官  游育倫
以上正本係照原本作成。　　　　　　　　　
如對本裁定抗告須於裁定送達後10日內向本院提出抗告狀。
中　　華　　民　　國　　111 　年　　12　　月　　20　　日
                            書記官  李鎧安